

+Pl+Nom:%>jit  K ;
:     ACCRA-DC ;
:%>ji   ACCRA-OBL_PLC-ORG ;
:%>ji   ACCRA-IICASE ;

ACCRA-IICASE ;

These sublexica are irrelevant for SIJTE, but added
for the sake of the lexicon MARJA ! Muhto gč. dat kommentára... Imaštallan dan gal veha...
Here, we allow for Illative Sijtei

These sublexica are irrelevant for SIJTE, but added
for the sake of the lexicon MARJA ! Muhto gč. dat kommentára... Imaštallan dan gal veha...

For Finnish surnames. Itkonen.

For Finnish names with ending -nen. Kaustinen.

Itkosa as the oblique stem.
with ordinary genitive Itkonena

Different lexicon for female persons and place names.

Different lexicon for personal surnames. Blind

As aleuhtat, but with a marginal leakage
to sg forms in some cases. (substandard?)

* LEXICON RHyph  conversion to sms compounding.lexc -type

* * *

<small>This (part of) documentation was generated from [src/fst/morphology/affixes/smi-propernouns.lexc](https://github.com/giellalt/lang-sms/blob/main/src/fst/morphology/affixes/smi-propernouns.lexc)</small>

---

